臺灣臺南地方法院刑事判決　　　　　　　94年度簡上字第40號
上　訴　人　臺灣臺南地方法院檢察署檢察官
上　訴　人
即　被　告　丙○○　男　39歲（民國54年10月5日生）
選任辯護人　蘇新竹　律師
　　　　　　張清富　律師
上列上訴人等因違反商標法案件，不服本院九十三年度簡字第二
四○○號中華民國九十三年十一月十七日第一審判決（聲請案號
：九十三年度偵字第九九三八、九九三九號），提起上訴，本院
管轄之第二審合議庭判決如左：
    主    文
原判決撤銷。
丙○○連續行使偽造私文書，足以生損害於他人，累犯，處有期
徒刑壹年貳月。扣案如附表所示之物均沒收。
    事    實
一、丙○○於民國九十二年四月間，因違反菸酒管理法案件，經
    臺灣高雄地方法院判處有期徒刑六月，甫於九十二年七月三
    日易科罰金執行完畢；詎其猶不知悔改，明知於九十三年一
    月十日、九十三年二月間某日及同年三月三十日，以每箱新
    台幣（下同）七千元之價格，向綽號「良哥」之不詳姓名男
    子所販入標有「長壽」、「長壽Gentle」、「長壽LongLive
    」、「峰MI-NE」、「Seven Stars」、「MILD SE VEN
    」、「Silver Starlet」、「CASTER」及「Davidoff」商標
    圖樣之菸類，係未經商標權人臺灣菸酒股份有限公司、甲○○○○菸產業股份有限公司及瑞士商大衛朵夫公司同意使用
    之商品，且上開仿冒香菸上亦有如下列偽造之準私文書：(1)
    長壽黃硬盒菸（有效日期：10.05.200410:49ATY）、長壽尊
    爵Gentle硬盒低淡菸（有效日期：12.11.2004　10:53FOX）
    、長壽白軟包淡菸（有效日期：10.28.2004 11:18APX）及
    長壽尊爵Gentle圓角包淡菸（有效日期：12.00000000.29 J
    QX）；(2)「MI-NE」香菸，菸包側英文字母SLKL與底部鋼模
    數字0000000，(3)「MildSeven」香菸，菸包底部鋼模數字G9
    83X0 8，(4)「Mild Seven」香菸，菸包側英文字母SHBG與底
    部鋼模數字H363T07，(5)「Mild Seven」香菸，菸包側英文
    字母SLUK與底部鋼模數字G983X08，(6)「Mild Seven Lights
    」香菸，菸包底部鋼模數字00000 00，(7)「Seven Stars Cu
    stom」香菸，菸包側英文字母SLKL與底部鋼模數字0000000
    ，(8)「Silver Starlet」香菸，菸包側英文字母SJAA與底部
    鋼模數字1032X16，(9)「CASTER」香菸，菸包內部鋼模數字
    L032X16，均分別與該原生產公司台灣菸酒股份有限公司、
    甲○○○○菸產業股份有限公司製造工廠與進口商品之管理
    編號不符。詎丙○○竟基於使用仿冒上開商標、行使偽造準
    私文書且明知仿冒香菸之原產國或品質為虛偽之標記或其他
    之表示而竟基於概括犯意，自販入時起，以每箱七千五百元
    至七千七百五十元不等價格，連續販賣予臺南縣市各不特定
    檳榔攤，並行使上開偽造之準私文書，致生損害於上開公司
    。迄於九十三年三月三十一日十一時三十分許，為警在臺南
    縣安定鄉管寮村管寮十三之十一號倉庫及停放在該處之車號
    四九二─ＫＢ號丁○○所有拖車貨櫃內 (丁○○部分，業經
    第一審判決，丁○○上訴後復撤回上訴而告確定)，查獲其
    販入待售如附表所示之仿冒香菸一批。
二、案經保安警察第三總隊第二大隊移送及臺灣菸酒股份有限公
    司、甲○○○○菸產業股份有份公司告訴，由臺灣臺南地方
    法院檢察署檢察官聲偵查後，聲請以簡易判決處刑。
    理    由
一、上開犯罪事實，有下列證據足資證明：
  (一)、被告丙○○之自白。
  (二)、扣案如附表所示之仿冒香菸。
  (三)、臺灣菸酒股份有限公司九十三年四月十二日台菸酒菸字第
      ０９３０００６９１２號函、商真股份有限公司（瑞士商
      大衛朵夫香菸臺灣總代理商）九十三年四月二十八日93年
      營字第１２１號函、傑太日煙國際股份有限公司九十三年
      四月九日ＪＴＩ２００４０９０４號函、商標註冊證十三
      份、查獲時之照片五十三幀。
二、按商標權人即告訴人台灣菸酒股份有限公司、日商．日本香
    菸產業股份有限公司與被害人瑞士商大衛朵夫公司產製、銷
    售上開商標之香菸，在包裝紙盒上，均有標示告訴人名稱與
    條碼（表示國碼、廠商代碼與商品代碼），一經電腦判讀，
    即可辯識為某國家、某廠商之商品，此「國碼」與「廠商代
    碼」，在國際貿易中相當於商號之表徵，另在香菸商品包裝
    盒上，亦有有效日期與製造工廠之管理編號，其性質應屬刑
    法第二百二十條第一項規定之準文書（最高法院八十九年度
    台上字第二三八五號判決參照）。經查：依(1)台灣菸酒股份
    有限公司93年4月12日台菸酒菸字第0930006912號函（見警
    卷第38頁），查獲長壽黃硬盒菸（有效日期：10.05.200410
    :49ATY）、長壽尊爵Gentle硬盒低淡菸（有效日期：12.11.
    200410:5 3F OX）、長壽白軟包淡菸（有效日期：10.28.20
    0411:1 8AP X）及長壽尊爵Gentle圓角包淡菸（有效日期：
    12.0000 00 0 0.29JQX），與該公司產品有異，非該公司產
    品；(2)甲○○○○菸產業股份有限公司代理商傑太日煙國際
    股份有限公司93年4月9日JＺ00000000004號函（見警卷第40
    頁至43頁），查獲「MI-NE」香菸，菸包側英文字母SLKL
    與底部鋼模數字0000000，「Mild Seven」香菸，菸包底
    部鋼模數字G98 3X 08，「Mild Seven」香菸，菸包側英
    文字母SHB G與底部鋼模數字H363 T07，「Mild Seven」
    香菸，菸包側英文字母SLUK與底部鋼模數字G983X08 ，「
    Mild Seven Lights」香菸，菸包底部鋼模數字0000000，
    「Seven Sta rs Custom」香菸，菸包側英文字母SLKL與底
    部鋼模數字00 00000，「Silver Starlet」香菸，菸包側
    英文字母SJAA與底部鋼模數字1032X16，「CASTER」香菸
    ，菸包內部鋼模數字L03 2X 16，均與該公司製造工廠與進
    口商品之管理編號不符，依上述說明被告連續販賣仿冒告訴
    人商標之香菸，其包裝盒上既有條碼、商品有效日期、製造
    工廠商品管理編號等標示，顯屬準文書無疑。
三、核被告丙○○所為，係犯商標法第八十二條之罪、刑法第二
    百十六條、第二百十條、第二百二十條第一項之行使偽造準
    私文書罪、刑法第二百五十五條第二項之明知係就商品之原
    產國或品質為虛偽標記或其他表示之商品而販賣罪。被告先
    後多次違反商標法、行使偽造準私文書、販賣虛偽標記或其
    他表示之商品均時間緊接，觸犯犯罪構成要件相同之罪名，
    顯均係基於概括之犯意反覆為之，均應依連續犯之規定各論
    以一罪，並均加重其刑。又被告以一販賣之行為，同時觸犯
    上開三罪，為想像競合犯，應依刑法第五十五條之規定，從
    一較重之連續行使偽造準私文罪處斷。被告丙○○前因違反
    菸酒管理法案件，經臺灣高雄地方法院判處有期徒刑六月，
    於九十二年七月三日執行完畢，有卷附被告全國前案紀錄表
    可按，其受有期徒刑之執行完畢，五年內再犯有期徒刑以上
    之罪，為累犯，依刑法第七十條之規定，遞加重其刑。原審
    對被告論罪科刑，固非無見。惟按法院就檢察官起訴之被告
    犯罪事實，有全部加以審判之義務，同一被告經檢察官提起
    公訴之犯罪事實，倘具有可分之數罪，而應併合處罰之案件
    ，則法院如就其中一罪或數罪漏未審判，固應由原漏判法院
    補行判決即可；若起訴之犯罪事實，具有實質上或裁判上之
    一罪關係，而法院就其中一部分未予判決，即屬已受請求之
    事項未予判決之違法 (最高法院九十二年度台上字第五四○
    三號判決參照)。查本件被告販賣仿冒香菸案件，雖經檢察
    官聲請以簡易判決處刑，並經本院第一審判決處以簡易判決
    之最高刑度即有期徒刑六月，並諭知如易科罰金之折算標準
    ，惟查，被告所犯販賣仿冒香菸案件除違反商標法第八十二
    條外，尚有行使偽造準私文書、販賣虛偽標記或其他表示之
    商品等其他裁判上之一罪，已如上述。揆諸前開說明，原審
    未就被告所犯之行使偽造準私文書、販賣虛偽標記或其他表
    示之商品等其他裁判上一罪之罪事實予以裁判，即有已受請
    求之事項未予判決之違法，另參以被告於九十二年間因販賣
    仿冒香菸案件，經臺灣高雄地方法院判處有期徒刑六月，如
    易科罰金以銀元三百元折算一日，該次所查扣之仿冒香菸高
    達二十三萬餘包，此有臺灣高雄地方法院九十二年度易字第
    六○號判決書一份在卷可參，而本次被告被查獲如附表所示
    之仿冒香菸更高達一百五十一萬餘包，且本次被告之犯行，
    係於前案執行完畢後半年即再犯同性質之犯罪，而原審仍判
    處有期徒刑六月，如易科罰金以銀元三百元折算一日，量刑
    亦屬不當，自應由本院依法予以撤銷改判。至被告上訴部分
    ，雖請求本院撤銷原判決，諭知較輕之刑罰，惟被告既有上
    開應處較重刑罰之事由，其上訴即無理由，應予駁回。爰審
    酌被告丙○○前已因販賣私菸而遭法院判刑，又再犯本罪，
    足認不知警惕，且所販賣使用仿冒商標及準私文書之香菸數
    量龐大，嚴重損及消費者利益，破壞市場公平競爭，危害工
    商企業正常發展，及被告犯後尚能坦認犯行，態度良好等一
    切情狀，量處如主文所示刑，以資儆懲。扣案如附表所示之
    物，均係被告所有供犯罪所用之物，業據其供承在卷，應依
    刑法第三十八條第一項第二款宣告沒收，而毋庸再依商標法
    第八十三條重覆宣告沒收。
據上論斷，應依刑事訴訟法四百五十五條之一第一項、第三項、
第三百六十九條第一項前段、第三百六十四條、第二百九十九條
第一項前段，商標法第八十二條，刑法第五十六條、第二百十六
條、第二百十條、第二百二十條第一項、第二百五十五條第二項
、第五十五條、第四十七條、第三十八條第一項第二款，罰金罰
鍰提高標準條例第一條前段，判決如主文。
本案經檢察官乙○到庭執行職務。
中    華    民    國    94    年    6     月    21    日
                  刑事第七庭  審判長  法　官  蘇義洲
                                      法　官  朱中和
                                      法　官  徐文瑞
以上正本證明與原本無異。
如不服本判決，應於收受送達後10日內向本院提出上訴書狀（應
附繕本）。
                                      書記官  李珍瑩
中    華    民    國    94     年    6    月    21    日
附表
┌──┬──────┬──────┬───────┬──────┐
│編號│仿冒商品品名│數量（包）  │侵害之商標名稱│商標權人    │
├──┼──────┼──────┼───────┼──────┤
│一、│黃長壽香菸  │三五八五００│長壽及圖      │臺灣菸酒股份│
│    │            │            │              │有限公司    │
│    │            │            │              │            │
├──┼──────┼──────┼───────┼──────┤
│二、│長壽尊爵圓  │四四五００  │長壽Gentle及圖│同右        │
│    │角低淡菸    │            │              │            │
├──┼──────┼──────┼───────┼──────┤
│三、│長壽尊爵硬  │一三五００  │長壽Gentle及圖│同右        │
│    │盒低淡菸    │            │              │            │
├──┼──────┼──────┼───────┼──────┤
│四、│長壽白軟包  │四七０００  │長壽及圖      │同右        │
│    │香菸        │            │Long Live     │            │
├──┼──────┼──────┼───────┼──────┤
│五、│Silver Star │五二０００  │Silver Starlet│甲○○○○菸│
│    │-let香菸    │            │7(DEVICE)     │產業股份有限│
│    │            │            │              │公司        │
│    │            │            │              │            │
├──┼──────┼──────┼───────┼──────┤
│六、│Seven Stars │二七五００  │Seven Stars   │同右        │
│    │香菸        │            │              │            │
├──┼──────┼──────┼───────┼──────┤
│七、│MILD SEVEN  │五五四０００│MILD SEVEN及圖│同右        │
│    │活性碳濾嘴  │            │              │            │
│    │香菸        │            │              │            │
├──┼──────┼──────┼───────┼──────┤
│八、│MILD SEVEN  │九七五００  │MILD SEVEN及圖│同右        │
│    │淡煙        │            │              │            │
├──┼──────┼──────┼───────┼──────┤
│九、│峰牌香菸    │五八０００  │峰        │同右        │
│    │            │            │MI-NE         │            │
├──┼──────┼──────┼───────┼──────┤
│十、│CASTER香菸  │二六五００  │CASTER及圖    │同右        │
├──┼──────┼──────┼───────┼──────┤
│十一  │紅色大衛杜  │三六０００  │Davidoff      │瑞士大衛朵夫│
│    │夫香菸      │（其中八包送│              │公司        │
│    │            │鑑後用罄）  │              │            │
├──┼──────┼──────┼───────┼──────┤
│十二  │白色大衛杜  │九四０００  │Davidoff      │同右        │
│    │夫香菸      │（其中八包送│              │            │
│    │            │鑑後用罄）  │              │            │
├──┼──────┼──────┼───────┼──────┤
│十三  │黑色大衛杜  │一０五五００│Davidoff      │同右        │
│    │夫香菸      │（其中八包送│              │            │
│    │            │ 鑑後用罄） │              │            │
└──┴──────┴──────┴───────┴──────┘
附錄法條：
中華民國刑法第216條
行使第210條至第215條之文書者，依偽造、變造文書或登載不實
事項或使登載不實事項之規定處斷。
中華民國刑法第220條
 在紙上或物品上之文字、符號、圖畫、照像，依習慣或特約，足
以為表示其用意之證明者，關於本章及本章以外各罪，以文書論
。
錄音、錄影或電磁紀錄，藉機器或電腦之處理所顯示之聲音、影
像或符號，足以為表示其用意之證明者，亦同。
稱電磁紀錄，指以電子、磁性或其他無法以人之知覺直接認識之
方式所製成之紀錄，而供電腦處理之用者。
中華民國刑法第210條
偽造、變造私文書，足以生損害於公眾或他人者，處五年以下有
期徒刑。
中華民國刑法第255條
意圖欺騙他人，而就商品之原產國或品質，為虛偽之標記或其他
表示者，處一年以下有期徒刑、拘役或一千元以下罰金。
明知為前項商品而販賣，或意圖販賣而陳列，或自外國輸入者，
亦同。
商標法第八十二條
明知為前條商品而販賣、意圖販賣而陳列、輸出或輸入者，處一
年以下有期徒刑、拘役或科或併科新臺幣五萬元以下罰金。
